【裁判字號】    96,易,5346
【裁判日期】    970218
【裁判案由】    竊盜
【裁判全文】
臺灣臺中地方法院刑事判決              96年度易字第5346號
公  訴  人  臺灣臺中地方法院檢察署檢察官
被      告  丙○○
上列被告因竊盜案件，經公訴人提起公訴（九十六年度偵緝字第
三０二二號），本院判決如下：
    主    文
丙○○攜帶兇器、毀壞門扇竊盜，累犯，處有期徒刑壹年貳月，
減為有期徒刑柒月。
    犯罪事實
一、丙○○曾因竊盜案件，經臺灣苗栗地方法院以九十四年度易
    字第一五六號刑事判決判處有期徒刑一年，經提起上訴後再
    撤回上訴，於九十四年五月二十五日確定，入監執行後，於
    民國九十五年三月一日執行完畢。詎其仍不知悔改，復意圖
    為自己不法之所有，於九十六年一月八日凌晨四時十五分許
    之夜間，駕駛其所承租車牌號碼３０２８─ＨＴ號自用小客
    車至甲○○所經營位於臺中市○區○○街八十之二號豐誠營
    造有限公司，趁無人看管之際，持客觀上足以對人之生命、
    身體、安全構成威脅，具有危險性之兇器─固定鉗一支（未
    扣案），破壞大門鎖頭，侵入屋內（侵入建築物罪部分，未
    據告訴及起訴）竊取甲○○所有置於屋內之電腦主機三台、
    液晶螢幕四台、ＰＤＡ一台、水準儀二台、經緯儀一台、四
    十Ｇ之電腦硬碟一個及現金新台幣（下同）五千元等物。得
    手後，以上開自用小客車搬運至臺中市○○區○○路與太原
    路口附近之跳蚤市場，變賣得款二萬元，與其所竊得現金五
    千元，全部供己花用殆盡，並將上開固定鉗丟棄。嗣經社區
    保全員游銘鋒發現後告知甲○○報警處理，並經警方依其提
    供之部分車牌號碼，過濾查證後而查得上情。
二、案經臺中市警察局第二分局報請臺灣臺中地方法院檢察署檢
    察官偵查起訴。
    理    由
一、證據能力之說明：查被告及檢察官對於本判決所引用之下列
    各項證據方法之證據能力，於本院準備程序時均表示無意見
    ，且於法院調查證據時，知有刑事訴訟法第一百五十九條第
    一項不得為證據之情形，亦未於言詞辯論終結前聲明異議，
    茲審酌該等言詞陳述及書面作成時之情況，並無不宜作為證
    據之情事，依刑事訴訟法第一百五十九條之五第二項之規定
    ，自得作為證據，合先敘明。
二、訊據被告丙○○對其有於上揭時、地持其所有之兇器固定鉗
    一支，破壞豐誠營造有限公司大門鎖頭，侵入屋內竊取告訴
    人甲○○所有財物之事實，業於警詢時、偵查中及本院審理
    時供認不諱，核與告訴人甲○○、證人游銘鋒於警詢之陳述
    相符，此外，復有富來小客車租賃有限公司租賃契約書一份
    、車籍查詢基本資料一紙、現場及車輛指認照片共四張附卷
    可憑。綜上所述，被告之自白與事實相符，事證明確，其上
    揭竊盜之犯行，洵堪認定。
三、按刑法第三百二十一條第一項第三款之攜帶兇器竊盜罪，係
    以行為人攜帶兇器竊盜為其加重條件，此所謂兇器，其種類
    並無限制，凡客觀上足對人之生命、身體、安全構成威脅，
    具有危險性之兇器均屬之，且祇須行竊時攜帶此種具有危險
    性之兇器為已足，並不以攜帶之初有行兇之意圖為必要（最
    高法院七十九年臺上字第五二五三號判例要旨可供參照）。
    查被告為上開竊盜犯行時，所持之固定鉗，為鐵製材質，可
    破壞門鎖，故其質地堅硬，上開工具於客觀上足以對人之身
    體、生命、安全構成威脅，自堪認為兇器無疑。是核被告所
    為，係犯刑法第三百二十一條第一項第二款、第三款攜帶兇
    器、毀壞門扇之加重竊盜罪。被告前曾因竊盜案件，經臺灣
    苗栗地方法院以九十四年度易字第一五六號刑事判決判處有
    期徒刑一年，經提起上訴後再撤回上訴，於九十四年五月二
    十五日確定，入監執行後，於九十五年三月一日執行完畢之
    事實，有臺灣高等法院被告前案紀錄表、刑案資料查註紀錄
    表各一份附卷可稽，其於五年以內再故意犯本件有期徒刑以
    上之罪，應依刑法第四十七條第一項，論以累犯，並加重其
    刑。爰審酌被告年輕力壯，不思從事正當行業，以獲取生活
    費用，前已有竊盜之前科，經入監執行後，不思己過，痛改
    前非，仍無視被害人所受之痛苦，再為本次竊盜犯行，其惡
    性非輕，惟其自始均坦承犯行，犯後態度尚佳等一切情狀，
    量處如主文所示之刑，以示懲儆。另被告為本案之犯罪時間
    ，係於九十六年四月二十四日以前，合於中華民國九十六年
    罪犯減刑條例第二條第一項第三款應予減其刑期二分之一之
    規定，爰就其宣告刑予以減刑。為被告所有且持以供犯本罪
    所用之固定鉗一支，其形體不明，且未據扣案，又非屬違禁
    物，爰不宣告沒收，附此敘明。
據上論斷，應依刑事訴訟法第二百九十九條第一項前段，刑法第
三百二十一條第一項第二、三款，中華民國九十六年罪犯減刑條
例第二條第一項第三款、第七條，判決如主文。
本案經檢察官乙○○到庭執行職務
中    華    民    國    97    年    2     月    18    日
                  刑事第十五庭  法  官  楊真明
以上正本證明與原本無異。
如不服本判決，應於收受送達後十日內向本院提出上訴書狀（應
敘述具體理由並附繕本），上訴於臺灣高等法院臺中分院。
上訴書狀如未敘述理由，應於上訴期間屆滿後二十日內補提理由
書於本院。
                                書記官  呂苗澂
中    華    民    國    97    年    2     月    18    日
附錄本判決論罪科刑法條
中華民國刑法第三百二十一條第一項二、三款：
  犯竊盜罪而有左列情形之一者，處六月以上、五年以下有期徒
  刑：
  二  毀越門扇、牆垣或其他安全設備而犯之者。
  三  攜帶兇器而犯之者。


司法院資訊處製作；財團法人民間司法改革基金會備份。
